【裁判字號】    95,上訴,1405
【裁判日期】    950831
【裁判案由】    違反毒品危害防制條例
【裁判全文】
臺灣高等法院高雄分院刑事判決        95年度上訴字第1405號
上  訴  人  臺灣高雄地方法院檢察署檢察官
被      告  甲○○
                    樓（另案
上列上訴人因被告違反毒品危害防制條例案件，不服臺灣高雄地
方法院95年度訴字第594 號中華民國95年5 月26日第一審判決（
起訴案號：臺灣高雄地方法院檢察署95年度毒偵字第551 號），
提起上訴（併案審理案號：同署95年度毒偵字第5086、4478號）
，本院判決如下：
    主  文
原判決撤銷。
甲○○連續施用第一級毒品，處有期徒刑壹年。
    事  實
一、甲○○前因施用第一級毒品案件，經臺灣高雄地方法院以93
    年度毒聲字第788 號裁定令入勒戒處所觀察、勒戒後，因無
    繼續施用傾向而於93年11月17日執行完畢釋放，再由臺灣高
    雄地方法院檢察署檢察官於民國93年11月19日，以93年度毒
    偵緝字第595 號不起訴處分確定。嗣於93年11月17日觀察勒
    戒執行完畢後5 年內，復基於施用第一級毒品海洛因之概括
    犯意，自94年11月20日晚間9 時許起，至95年4 月16日晚上
    某時止，在其位於高雄市鹽埕區○○○路48號5 樓508 室之
    賃居處等處，以將第一級毒品海洛因摻水後再以針筒注射靜
    脈之方式，施用第一級毒品海洛因多次，平均每1 、2 天施
    用一次。嗣先後於：(一)94年11月21日下午15時40分，在高雄
    鼓山區○○○路與博愛路口，與陳進發（由檢察官另行偵辦
    ）因竊盜案件接受警方調查，經甲○○同意後採尿送驗，結
    果呈嗎啡陽性反應，始查悉前情；(二)95年4 月17日晚上7 時
    許，在高雄市新興區○○○路316 號前，因強盜案件為警拘
    提到案，經甲○○同意採尿送驗呈嗎啡陽性反應，始悉上情
    。
二、案經高雄市政府警察局移送臺灣高雄地方法院檢察署檢察官
    偵查起訴及併案審理。
    理  由
壹、程序方面
    本件被告甲○○所犯係死刑、無期徒刑、最輕本刑為3 年以
    上有期徒刑以外之罪，其就被訴事實為有罪之陳述，經告知
    簡式審判程序之旨，並聽取公訴人、被告之意見後，本院認
    為適宜進行簡式審判程序，合先敘明。
貳、實體方面
一、上揭犯罪事實，業據被告甲○○於本院審理時坦承不諱，且
    其2 次為警查獲所採尿液，經送高雄市立凱旋醫院送驗結果
    ，均呈嗎啡陽性反應，亦有尿液採證代碼對照表及高雄市立
    凱旋醫院94年11月28日轉碼編號A00000000 號、95年5 月1
    日轉碼編號A00000000 號濫用藥物尿液檢驗報告影本各1 紙
    附卷可憑。足認被告自白與事實相符，堪足採信。又被告前
    因施用第一級毒品案件，經臺灣高雄地方法院以93年度毒聲
    字第788 號裁定令入勒戒處所觀察、勒戒後，因無繼續施用
    傾向而於93年11月17日執行完畢釋放，再由臺灣高雄地方法
    院檢察署檢察官於93年11月19日，以93年度毒偵緝字第595
    號不起訴處分確定，亦有臺灣高等法院被告全國前案紀錄表
    附卷可參，是以被告於觀察勒戒執行完畢釋放後，5 年內再
    犯本件施用毒品犯行。本件罪證明確，犯行洵堪認定，應依
    法論科。
二、按海洛因為毒品危害防制條例第2 條第2 項第1 款所明定之
    第一級毒品，是核被告所為，係犯同條例第10條第1 項之施
    用第一級毒品罪。被告施用第一級毒品前後持有第一級毒品
    海洛因之行為，本應論以持有之罪，惟其持有毒品之行為由
    施用毒品之行為所吸收，不另論罪。被告先後多次施用第一
    級毒品行為，時間緊接，方法相同，所犯係同一罪名之罪，
    顯係基於概括犯意為之，應依連續犯規定論以一罪。又被告
    行為後，刑法第56條連續犯之規定，業於94年1 月7 日修正
    公布刪除，並於95年7 月1 日施行，則被告之犯行，因行為
    後新法業已刪除連續犯之規定，此刪除雖非犯罪構成要件之
    變更，但顯已影響行為人刑罰之法律效果，自屬法律有變更
    ，依新法第2 條第1 項規定，比較新、舊法結果，仍應適用
    較有利於被告之行為時法律即舊法論以連續犯（最高法院95
    年第8 次刑事庭會議決議參照）。又檢察官雖僅起訴被告於
    94年11月21日晚上9 時15分許回溯24小時內之某時，在不詳
    地點，施用第一級毒品海洛因犯行，而未就其餘犯行起訴，
    惟其餘犯行與起訴事實，具有連續犯之裁判上一罪之關係，
    為起訴效力所及，本院自應併予審理，附此敘明。
三、原審據以論處被告罪刑，固非無見；惟查原審未及就被告自
    94年11月21日起至95年4 月16日止之施用第一級毒品犯行併
    予審酌，尚有未洽，檢察官以併案部分與起訴部分有裁判上
    一罪關係，為起訴效力所及，原審就此部分未及併予審酌，
    指摘原判決不當，提起上訴，為有理由，自應由本院將原判
    決撤銷改判。爰審酌被告前因犯毒品危害防制條例案件經觀
    察、勒戒執行完畢釋放後，仍未能徹底戒絕毒品，顯見意志
    不堅，惟念其施用毒品之次數、時間久暫及施用毒品乃自戕
    一己之身體健康，尚未對他人造成危害，且犯後已坦承犯行
    ，態度良好等一切情狀，量處如主文第2 項所示之刑，以資
    懲儆。
據上論結，應依刑事訴訟法第369 條第1 項前段、第364 條、第
299 條第1 項前段、第273 條之1 第1 項，毒品危害防制條例第
10條第1 項，刑法第2 條第1 項前段、第11條前段、修正前刑法
第56條，判決如主文。
本案經檢察官王登榮到庭執行職務。
中    華    民    國    95    年    8     月    31    日
                  刑事第六庭  審判長法  官  王光照
                                    法  官  張盛喜
                                    法  官  李璧君
以上正本證明與原本無異。
如不服本判決應於收受本判決後10日內向本院提出上訴書狀，其
未敘述上訴理由者，並得於提起上訴後10日內向本院補提理由書
狀（均須按他造當事人之人數附繕本）「切勿逕送上級法院」。
中    華    民    國    95    年    9     月    1     日
                                    書記官  唐奇燕
附錄本件判決論罪科刑法條：
毒品危害防制條例第10條：
施用第一級毒品者，處6 月以上5 年以下有期徒刑。
施用第二級毒品者，處 3 年以下有期徒刑。


司法院資訊處製作；財團法人民間司法改革基金會備份。
